【裁判字號】    97,易,212
【裁判日期】    970215
【裁判案由】    詐欺
【裁判全文】
臺灣臺中地方法院刑事判決               97年度易字第212號
公  訴  人  臺灣臺中地方法院檢察署檢察官
被      告  丁○○
                    號
上列被告因詐欺案件，經檢察官提起公訴（96年度偵字第22805
號），本院合議庭裁定由受命法官獨任進行簡式審判程序，判決
如下：
    主    文
丁○○犯幫助詐欺取財罪，處有期徒刑月，如易科罰金，以新
臺幣壹仟元折算壹日，減為有期徒刑壹月又拾伍日，如易科罰金
，以新臺幣壹仟元折算壹日。又犯幫助詐欺取財罪，處有期徒刑
肆月，如易科罰金，以新臺幣壹仟元折算壹日，減為有期徒刑貳
月，如易科罰金，以新臺幣壹仟元折算壹日。應執行有期徒刑
月，如易科罰金，以新臺幣壹仟元折算壹日。
    犯罪事實及理由
一、犯罪事實：
    丁○○雖可預見如將個人存摺、金融卡、密碼交付予姓名年
    籍不詳且不相識之成年人使用，該成年人有可能以所取得之
    存摺、金融卡、密碼遂行財產上犯罪之目的，竟因缺款花用
    ，仍基於縱若取得其存摺、金融卡、密碼之成年人，用以實
    施犯罪，供作被害人匯款之用，仍不違背其本意之幫助使用
    其帳戶者向他人詐欺取財之不確定故意，於民國九十六年六
    月間某日，在臺中市○○路肉品市場附近，以新臺幣（下同
    ）三千元之代價，將自己開設在華南銀行東勢分行帳號00
    0000000000號帳戶之存摺、金融卡、密碼交付予
    姓名年籍不詳之成年人；另基於幫助使用其帳戶者向他人詐
    欺取財之不確定故意，於同年月另一日，在上址，又以三千
    元之代價，將自己開設在第一銀行東勢分行帳號00000
    000000號帳戶之存摺、金融卡、密碼交付予姓名年籍
    不詳之成年人，而容許他人藉其上開二帳戶以遂行財產犯罪
    。之後，取得上開二帳戶資料之成年人果然基於意圖為自己
    不法所有之犯意，為下列詐欺取財犯行：
    (一)於九十五年七月二十四日上午十時三十分許，撥打電話給
      戊○○，佯稱：戊○○涉嫌信用卡盜領案件，需提供基本
      資料云云，經戊○○表示自己可能是遭詐騙之被害人後，
      對方又誆稱；為維護戊○○之權益，避免其所有之中國國
      際商業銀行帳號遭人盜用，需辦理語音轉帳及查詢云云，
      戊○○因不知有假，遂依對方指示，於九十五年七月二十
      四日匯款四萬元（起訴書誤載為十三萬元，經公訴檢察官
      當庭更正之）至丁○○上開華南銀行東勢分行帳戶內，旋
      遭提領一空。
    (二)於九十五年八月四日前之同年某日，撥打電話給甲○○，
      謊稱：甲○○抽中愛心慈善晚會亞洲新人肆，但需先繳
      交律師保證金、手續費才能領云云，甲○○不疑有他，
      遂依對方指示，於九十五年八月四日上午十時四十三分許
      ，匯款五萬元至丁○○上開第一銀行東勢分行帳戶內，旋
      遭提領一空。
    (三)於九十五年八月四日前之同年某日，撥打電話給乙○○，
      訛稱：乙○○有中金港幣二十五萬元，但需先繳交保
      證金、稅金才能領云云，又寄送雞尾酒會入場券、會員
      卡、律師名片給乙○○，致使乙○○陷於錯誤，遂依對方
      指示，於九十五年八月四日十五時十分許，在臺南市安平
      區育平郵局，匯款五萬元至丁○○上開第一銀行東勢分行
      帳戶內，旋遭提領一空。嗣經戊○○、甲○○、乙○○分
      別發覺有異，始知受騙。
二、前開犯罪事實，有下列證據可證：
（一）被告丁○○於九十六年十一月十二日偵查中之自白，及於
      本院準備程序及審理時為認罪之陳述。
（二）證人戊○○於警詢時之指訴，及證人甲○○、乙○○於警
      詢及偵查中之證述。
（三）被害人戊○○匯款之存摺明細、被害人甲○○匯款之郵政
      國內匯款執據、成豐國際聯合律師事務所專用公函、被害
      人乙○○匯款之郵政跨行匯款申請書、雞尾酒會入場券、
      會員卡、律師名片、被告上開二帳戶之開戶資料暨存款往
      來明細表、未登摺帳項查詢清單。
三、又被告上開二犯罪時間，均係於九十六年四月二十四日以前
    ，合於中華民國九十六年罪犯減刑條例第二條第一項規定之
    基準日之前，所宣告之刑又均未逾有期徒刑一年六月，不在
    該條例第三條第一項第十五款所定排除減刑之列，均應依該
    條例第二第一項第三款之規定，減其刑期二分之一，並皆依
    該條例第九條規定，諭知易科罰金之折算標準，再依該條例
    第十條第一項規定，定其應執行刑暨諭知易科罰金之折算標
    準。
四、依刑事訴訟法第二百七十三條之一第一項、第二百九十九條
    第一項前段、第三百十條之二、第四百五十四條第一項，刑
    法第三十條第一項、第二項、第三百三十九條第一項、第四
    十一條第一項前段、第五十一條第五款，刑法施行法第一條
    之一，中華民國九十六年罪犯減刑條例第二條第一項第三款
    、第七條、第九條、第十條第一 項，判決如主文。
本案經檢察官丙○○到庭執行職務
中    華    民    國    97    年    2     月    15    日
                  刑事第十一庭  法  官  莊嘉蕙
以上正證明與原本無異。
如不服本判決，應於送達後十日內向本院提出上訴狀（須附繕本
），上訴於臺灣高等法院臺中分院。上訴書如未敘述理由，應於
上訴期間屆滿後20日內補提理由書於本院。
                                書記官  魏愛玲
中    華    民    國    97    年    2     月    15    日
附錄論罪科刑法條
中華民國刑法第339條第1項
意圖為自己或第三人不法之所有，以詐術使人將本人或第三人之
物交付者，處五年以下有期徒刑、拘役或科或併科一千元以下罰
金。


司法院資訊處製作；財團法人民間司法改革基金會備份。
